【裁判字號】    95,訴,465
【裁判日期】    950629
【裁判案由】    毒品危害防制條例
【裁判全文】
臺灣臺中地方法院刑事判決               95年度訴字第465號
公  訴  人  臺灣臺中地方法院檢察署檢察官
被      告  甲○○
                    （另案現於臺灣臺中監獄臺中分監執行中
                    ）
上列被告因違反毒品危害防制條例案件，經檢察官提起公訴（九
十四年度毒偵字第三五二八號），被告就被訴事實為有罪之陳述
，經本院合議庭裁定由受命法官獨任進行簡式審判程序，本院判
決如下：
    主    文
甲○○連續施用第一級毒品，累犯，處有期徒刑拾壹月；又連續
施用第二級毒品，累犯，處有期徒刑柒月，應執行有期徒刑壹年
肆月。
    犯罪事實
一、甲○○曾於民國八十五年間因違反肅清煙毒條例、麻醉藥品
    管理條例、詐欺等案件，經本院分別判處有期徒刑三年四月
    、十月、九月，經裁定應執行有期徒刑四年五月確定，於八
    十八年八月二十七日假釋出監，嗣經撤銷假釋，應執行剩餘
    刑期二年六月十一日，甫於九十二年十一月十三日縮刑期滿
    執行完畢。又曾因施用毒品案件，經觀察勒戒後認有繼續施
    用毒品之傾向，經本院依臺灣臺中地方法院檢察署檢察官之
    聲請，以裁定令入戒治處所施以強制戒治，甫於九十一年一
    月十一日執行完畢。詎仍不知戒絕，於強制戒治執行完畢後
    五年內，竟基於施用第一級毒品海洛因之概括犯意，自九十
    四年四月七日十六時後（本院九十四年度訴字第七九三號宣
    判後）某時許起至九十四年五月三十日下午某時止，連續在
    其駕駛之自用小客車上或臺中市○○路○段六三九號四樓租
    屋處，以將海洛因羼入香菸內，點火吸食施用之方式，施用
    第一級毒品海洛因多次，施用頻率約一天一次；另基於施用
    第二級毒品甲基安非他命之概括犯意，自九十四年四月七日
    十六時後（本院九十四年度訴字第七九三號宣判後）某時許
    起至九十四年五月三十日十四時許止，連續在臺中市○○路
    ○段六三九號四樓租屋處，以將甲基安非他命置於玻璃球過
    濾器內，點火燒烤產生煙霧，以口鼻吸食之方式，施用甲基
    安非他命多次，施用頻率約一星期一次。嗣於九十四年五月
    三十一日九時許，在臺中市○○路○段八十九號國碩電子遊
    戲場內為警查獲。
二、案經彰化縣警察局北斗分局報告臺灣臺中地方法院檢察署檢
    察官偵查起訴。
    理    由
一、前揭事實，業據被告於本院審理時坦承不諱，且被告為警查
    獲後，經採集其尿液送驗結果係呈嗎啡及甲基安非他命陽性
    反應，有中山醫學大學附設醫院藥物濫用檢測中心檢驗報告
    及彰化縣衛生局煙毒尿液檢驗成績書各一份（本院卷第三十
    六頁、九十四年度毒偵字第三○二九號卷第十八頁）在卷可
    稽，足認被告自白與事實相符。是本案事證明確，被告犯行
    堪以認定。
二、被告曾因施用毒品案件，經觀察勒戒後認有繼續施用毒品之
    傾向，經本院依臺灣臺中地方法院檢察署檢察官之聲請，以
    裁定令入戒治處所施以強制戒治，甫於九十一年一月十一日
    執行完畢等情，此有臺灣臺中地方法院檢察署刑案資料查註
    紀錄表、全國施用毒品案件紀錄表及臺灣高等法院被告前案
    紀錄表在卷可稽，被告於強制戒治執行完畢後五年內，再犯
    本案施用毒品之犯行，依毒品危害防制條例第二十三條第二
    項之規定，自應依法論科。
三、核被告所為，係犯毒品危害防制條例第十條第一項、第二項
    之施用第一級、第二級毒品罪。其於施用第一級毒品海洛因
    及第二級毒品甲基安非他命前持有第一級毒品、第二級毒品
    之低度行為，均為施用之高度行為所吸收，不另論罪。被告
    先後多次施用第一級毒品海洛因、第二級毒品甲基安非他命
    之犯行，時間緊接，犯罪構成要件相同，各顯係基於概括犯
    意為之，應依連續犯之規定論以一罪，並加重其刑。又被告
    所犯上開二罪，犯意各別，罪名不同，應予分論並罰。被告
    前因違反肅清煙毒條例、麻醉藥品管理條例、詐欺等案件，
    經本院分別判處有期徒刑三年四月、十月、九月，經裁定應
    執行有期徒刑四年五月確定，於八十八年八月二十七日假釋
    出監，嗣經撤銷假釋，應執行剩餘刑期二年六月十一日，甫
    於九十二年十一月十三日縮刑期滿執行完畢等情，有臺灣臺
    中地方法院檢察署刑案資料查註紀錄表，臺灣高等法院被告
    前案紀錄表在卷可參，其於受有期徒刑執行完畢後，五年以
    內再犯本案有期徒刑之二罪，為累犯，均應依刑法第四十七
    條之規定遞加重其刑。爰審酌被告曾經觀察勒戒、強制戒治
    後，猶再施用毒品不輟，與施用毒品除戕害自身健康外，併
    對社會秩序生不良影響，及其施用之期間與次數，暨犯罪後
    坦承犯行之犯後態度等一切情狀，分別量處如主文所示之刑
    ，並定其應執行之刑。
據上論斷，應依刑事訴訟法第二百七十三條之一第一項、第二百
九十九條第一項前段，毒品危害防制條例第十條第一項、第二項
，刑法第十一條前段、第五十六條、第四十七條、第五十一條第
五款，判決如主文。
本案經檢察官乙○○到庭執行職務。
中    華    民    國    95    年    6     月    29    日
                        刑事第十四庭  法  官  劉逸成
上正本證明與原本無異。
如不服本判決，應於送達後十日內向本院提出上訴狀（須附繕本
），上訴於臺灣高等法院臺中分院。
                                      書記官  高勳楠
中    華    民    國    95    年          月          日
附錄論罪科刑法條
毒品危害防制條例第十條
施用第一級毒品者，處六月以上五年以下有期徒刑。
施用第二級毒品者，處三年以下有期徒刑。


司法院資訊處製作；財團法人民間司法改革基金會備份。
